【裁判字號】    95,上訴,722
【裁判日期】    950609
【裁判案由】    違反槍砲彈藥刀械管制條例
【裁判全文】
臺灣高等法院刑事判決                 95年度上訴字第722號
上  訴  人
即  被  告  甲○○
選任辯護人  唐琪瑤律師
上列上訴人，因槍砲彈藥刀械管制條例案件，不服臺灣板橋地方
法院，94年度訴字第2230號，中華民國94年12月28日第一審判決
（起訴案號：臺灣板橋地方法院檢察署94年度偵字第14585號）
，提起上訴，本院判決如下：
    主  文
上訴駁回。
    事  實
一、甲○○明知未經主管機關許可，不得持有具殺傷力之改造手
    槍，竟於民國九十四年八月二十日某時許，在臺北縣樹林火
    車站附近不詳網咖上網，見刊登販賣槍枝之網頁，竟一時好
    奇，透過網路向真實姓名年籍不詳，綽號「志翔」之成年男
    子，以新臺幣（下同）二萬元之價格，購買可發射子彈具有
    殺傷力之仿ＷＡＬＴＨＥＲ廠ＰＰＫ／Ｓ型半自動手槍製造
    之玩具手槍換裝土造金屬槍管之改造手槍一枝（含彈匣，槍
    枝管制編號：0000000000號），並於同日二十時
    許在臺北縣中和市○○路交付二萬元給「志翔」，由「志翔
    」將上開槍枝交付甲○○，未經許可而持有之。嗣於九十四
    年八月二十六日二十一時許，在友人盧繼安位於臺北縣樹林
    市○○路○段六二之十五號出租房間天花板內為警查獲。
二、案經臺北縣政府警察局土城分局報告臺灣板橋地方法院檢察
    署檢察官偵查起訴。
    理  由
一、程序方面：
    被告選任辯護人辯護稱警方於上揭時地扣得本案改造手槍一
    支，並非基於法院所核發之搜索票執行搜索扣押，而係依刑
    事訴訟法第131條之1規定，經被搜索人同意執行搜索，且有
    被告出具之自願受搜索同意書附卷可稽。惟被告是否係出於
    自願性同意受搜索，或係在自由意思受到警方壓制情況下而
    出具，此涉及警方搜索扣押之改造手槍是否為違法搜索取得
    之證據，而有調查之必要等語。查本件係被告簽具自願受搜
    索同意書，警方乃依刑事訴訟法第131條之1之規定，對被告
    所在處所及身體實施搜索，有該自願受搜索同意書，搜索、
    扣押筆錄等附於偵查卷可按。警方於搜索完畢後，訊問被告
    及在現場之盧繼安，都曉梅三人，三人均表示願接受警方製
    作調查筆錄，被告及盧繼安均表示不用請辯護律師到場，顯
    見被告明瞭其刑事訴訟上應有之權利，被告於偵查及原審審
    理時均未表示有何不同意搜索之情，顯見其確係自願同意搜
    索。選任辯護人質疑該同意非出於被告之自由意志，自乏依
    據。其請求傳喚執行搜索之警員蔡錫勇，在場之盧繼安、都
    曉梅，核無必要，應先予敘明。
二、實體方面：
  (一)訊據上訴人即被告甲○○對於上揭犯罪事實坦承不諱，復有
    扣案之改造手槍（槍枝管制編號0000000000號）
    一枝、現場照片十張，足資佐憑。又扣案之槍枝，經內政部
    警政署刑事警察局鑑定，係仿ＷＡＬＴＨＥＲ廠ＰＰＫ／Ｓ
    型半自動手槍製造之玩具手槍換裝土造金屬槍管之改造手槍
    ，機械性能良好，可擊發適用子彈，具有殺傷力，有該局九
    十四年九月十二日刑鑑字第○九四○一三五二四○號槍彈鑑
    定書在卷足稽。被告選任辯護人辯護略以：本件槍枝僅作機
    械性能之檢驗，未以實際試射之方式鑑定有無殺傷力，自難
    逕認有殺傷力。請求將扣案槍枝以實際試射之方法鑑定其殺
    傷力等語。查扣案槍枝屬金屬槍管之改造手槍，經鑑定機械
    性能良好，以適用之子彈裝填可擊發，該槍枝機械性能既屬
    良好，依物理原理，可擊發適用子彈，自具有殺傷力。本件
    核無再實際試射鑑定殺傷力之必要，附此敘明。
  (二)核被告甲○○所為，係犯槍砲彈藥刀械管制條例第八條第四
    項之未經許可持有改造手槍罪。原審指定辯護人為被告辯稱
    ，本件槍枝並無經嚴密程序改造，犯罪情節尚非嚴重，被告
    因網路誘惑，並無以槍枝從事其他不法行為之動機，且被告
    並無前科，父親病重，弟弟尚在就學中，一家經濟全賴被告
    工作賺錢維繫，並提出戶籍謄本、國立臺灣大學醫學院附設
    醫院診斷證明書、學生證、任職證明等文書，請依刑法第五
    十九條酌減其刑，被告選任辯護人於本院亦以被告無前科，
    請給予緩刑宣告等語。按刑法第五十七條所列各款，為量刑
    時應行注意之事項，並非同法第五十九條酌減其刑之根據，
    刑法五十九條酌減其刑之規定，必於犯罪之情狀，另有特殊
    之原因與環境等等，在客觀上足以引起一般同情，而顯然可
    憫，認為即予宣告法定低度刑期尤嫌過重者，始有其適用。
    則單純犯罪情節輕微、犯人之品行、素行、犯罪後態度等情
    狀，僅可為法定刑內從輕科刑之標準，非可執為酌減其刑之
    理由。有鑑於國內槍枝氾濫，持槍犯罪之重大案件頻傳，嚴
    重危害社會安寧秩序，被告未經許可持有改造手槍乙節，就
    犯罪當時並無特殊之原因與環境，在客觀上足以引起一般同
    情，而顯然可憫，本院認為無刑法第五十九條所規定之情狀
    ，不予酌減。
三、原審同此事實認定，依槍砲彈藥刀械管制條例第八條第四項
    ，刑法第十一條前段、第四十二條第二項，罰金罰鍰提高標
    準條例第二條，現行法規所定貨幣單位折算新臺幣條例第二
    條規定，審酌被告素行良好、智慮尚輕，因一時好奇而持有
    改造手槍，持有時間非長，犯罪情節尚非重大、犯後態度良
    好，量處有期徒刑年，併科罰金新台幣萬元，罰金部分
    ，並諭知易服勞役之折算標準。並以扣案之仿ＷＡＬＴＨＥ
    Ｒ廠ＰＰＫ／Ｓ型半自動手槍製造之玩具手槍換裝土造金屬
    槍管之改造手槍（含彈匣，槍枝管制編號00000000
    00號）一枝，為違禁物，依刑法第三十八條第一項第一款
    規定宣告沒收。其認事用法核無違誤。被告上訴，請求輕判
    ，核無理由，應該駁回。
據上論斷，應依刑事訴訟法第368條，判決如主文。
本案經檢察官蔡薰慧到庭執行職務。
中    華    民    國    95    年    6     月    9     日
                  刑事第十二庭  審判長法  官  蔡永昌
                                      法  官  張正亞
                                      法  官  陳榮和
以上正本證明與原本無異。
如不服本判決，應於收受送達後十日內向本院提出上訴書狀，其
未敘述上訴之理由者並得於提起上訴後十日內向本院補提理由書
（均須按他造當事人之人數附繕本）。
                                      書記官  劉麗芬
中    華    民    國    95    年    6     月    12    日
附錄：本案論罪科刑法條全文
槍砲彈藥刀械管制條例第8條第4項
未經許可，製造、販賣或運輸鋼筆槍、瓦斯槍、麻醉槍、獵槍、
空氣槍或第4條第1項第1款所定其他可發射金屬或子彈具有殺傷
力之各式槍砲者，處無期徒刑或5年以上有期徒刑，併科新臺幣1
千萬元以下罰金。
未經許可，轉讓、出租或出借前項所列槍枝者，處5年以上有期
徒刑，併科新臺幣1千萬元以下罰金。
意圖供自己或他人犯罪之用，而犯前二項之罪者，處無期徒刑或
7年以上有期徒刑，併科新臺幣1千萬元以下罰金。
未經許可，持有、寄藏或意圖販賣而陳列第 1 項所列槍枝者，處
3年以上10年以下有期徒刑，併科新臺幣700萬元以下罰金。
第1項至第3項之未遂犯罰之。


司法院資訊處製作；財團法人民間司法改革基金會備份。
